IZADORA CURY PIERETTE

DESENVOLVEDORA JUNIOR

♥ CAMPO GRANDE, 79063-100, BRASIL

67984098786

°DETALHES°

Rua Francisco Aguiar Pimenta, 1289, Bairro Universitário Campo Grande, 79063-100 Brasil 67984098786 ipierette2@gmail.com

Data / Local de Nascimento 22/12/2022 Campo Grande

> Nacionalidade Brazilian

· HABILIDADES ·

CSS

HTML

JavaScript

Unity

CINGUAS

Inglês

Espanhol

° LINKS °



PERFIL

Advogada com pós-graduação em Direito Público e mais de 9 anos de experiência liderando o setor jurídico da Administração Pública.

Depois de 3 anos trabalhando meio período como Moderador Sênior para um aplicativo móvel (em regime de NDA) e o contato próximo com problemas e desafios no Desenvolvimento de Aplicativos e Atendimento ao Cliente, a situação reacendeu meu desejo de trabalhar com Tecnologia o que culminou no início dos meus estudos em Desenvolvimento Web Front e Back end.

Desenvolvedor de soft are sem experiência Equipado com um conjunto de habilidades diversificado e promissor. Proficiente em várias plataformas, linguagens e sistemas embarcados. Capaz de se autogerenciar com eficiência durante projetos independentes, bem como colaborar como parte de uma equipe produtiva.

HISTÓRICO PROFISSIONAL

Advogada na Secretaria Municipal de Políticas para a Mulher, Campo Grande

Novembro 2014 — Janeiro 2016

Atendimento no setor administrativo da Secretaria de Políticas para as Mulheres – SEMMU. (Noções gerais de e-Doc. e e-Diario; revisão de procedimentos de compras públicas e construção de design para banners, folders e outros).

Advogada na Procuradoria Geral do Município de Campo Grande, Campo Grande

Abril 2016 — Abril 2017

Assessoria na Coordenação de Assuntos Fiscais da Procuradoria Geral da República do Município de Campo Grande-MS, onde além de outras coisas atualizei, criei ou editei todos os modelos de textos atualmente utilizados para manifestação em processos de execução fiscal e também elaborei a Apostila sobre o Procedimento de Execução Fiscal para auxiliar os assessores e estagiários desta Coordenação, na manifestação em processos de Execução Fiscal, contendo questões teóricas introdutórias e específicas, bem como modelos de manifestações recentemente utilizados.

Advogada na Subsecretaria de Políticas para Mulher, Campo Grande

Julho 2017 — Atualmente

Chefe da Assessoria Jurídica da Subsecretaria de Políticas Públicas para as Mulheres de Campo Grande-MS, preparando manifestações, montando e gerenciando processos de compras públicas, criando dignitários para materiais promocionais.

Moderadora Senior em uma empresa cuja nome não posso revelar, Home Office em Campo Grande Julho 2019 — Atualmente

Gerenciar uma equipe de Moderadores e garantir que todos estejam cumprindo suas funções de acordo com os interesses da empresa, relatando e gerenciando situações envolvendo bugs e erros de tradução no aplicativo e nas mídias sociais da empresa, prestando atendimento completo aos usuários.

EDUCAÇÃO

Pós-Graduada em Direito Público pela Damásio Educacional, Campo Grande Graduation, Universidade Descomplica, Campo Grande

Realizando Curso de Análise e Desenvolvimento de Sistemas EAD - Universidade Descomplica.

Realizando outros cursos online, focados em Desenvolvimento Full Stack de WEB Front e Back end.